【裁判字號】    99,上易,1135
【裁判日期】    990630
【裁判案由】    竊盜
【裁判全文】
臺灣高等法院刑事判決               99年度上易字第1135號
上  訴  人
即  被  告  乙○○
上列上訴人因竊盜案件，不服臺灣桃園地方法院98年度易字第95
8號，中華民國99年4月20日第一審判決（起訴案號：臺灣桃園地
方法院檢察署98年度偵字第7375號），提起上訴，本院判決如下
：
    主  文
上訴駁回。
    事  實
一、乙○○前因違反麻醉藥品管理條例，先後經臺灣桃園地方法
    院以84年度訴字第1812 號判處有期徒刑5年4月、4月，應執
    行有期徒刑5年6月確定，嗣再經同院以85年度易字第1479號
    判處有期徒刑6月確定，上開數罪經接續執行，於民國87年1
    2月7日假釋出監付保護管束，假釋期間因再犯毒品案件，遭
    撤銷假釋，尚餘殘刑3年1月25日，而於93年11月25日執行完
    畢（構成累犯）。詎仍不知悔改，意圖為自己不法之所有，
    於96年11月27日晚間7 時15分許，駕駛其子許智祥所有之車
    牌號碼CU-7841 號自用小客車至桃園縣楊梅鎮○○里○○○
    路346號集合式住宅社區之地下2樓停車場內，乘四下無人之
    際，徒手竊取甲○○所有而停放在該處之車牌號碼3322-DT
    號自用小客車上價值約新臺幣（下同）14,135元之觸媒轉換
    器1 個，得手後旋即駕車離去。嗣經甲○○報警，並調閱監
    視錄影畫面，始循線查獲。
二、案經甲○○訴由桃園縣政府警察局楊梅分局報告臺灣桃園地
    方法院檢察署檢察官偵查起訴。
    理  由
壹、程序方面：
    按傳聞法則之重要理論依據，在於傳聞證據未經當事人之反
    對詰問予以核實，乃予排斥，惟若當事人已放棄對原供述人
    之反對詰問權，於法院審判時表明同意該等傳聞證據可作為
    證據，基於證據資料愈豐富，愈有助於真實發現之理念，並
    貫徹刑事訴訟法修法加重當事人進行主義之精神，確認當事
    人對於證據能力有處分權之制度，傳聞證據經當事人同意作
    為證據，法院認為適當者，亦得為證據。另當事人於調查證
    據時，對於傳聞證據表示「沒有意見」、「對於證據調查無
    意見」，而未於言詞辯論終結前聲明異議，應視為已有將該
    等傳聞證據採為證據之同意，此刑事訴訟法第159條之5定有
    明文。是以下所引證據，經本院當庭提示，檢察官、被告均
    無意見，且未於言詞辯論終結前聲明異議，本院審酌該等證
    據作成之情況，認為適於為本件認定事實之依據，依刑事訴
    訟法第159條之5第2 項規定，應具有證據能力，該得採為證
    據，合先說明。
貳、實體部分：
一、訊據上訴人即被告乙○○固坦承其於上揭時間，曾駕車前往
    上開地點之事實，惟矢口否認有何加重竊盜犯行，辯稱：伊
    當天開車去停車場，係為向伊綽號「長腳」之老闆請領水電
    工程款，並至該社區找朋友葉志忠，絕未竊盜云云。經查：
(一)被告乙○○確於96年11月27日晚間7 時15分許，駕駛其子許
    智祥所有之車牌號碼CU-7841 號自用小客車至桃園縣楊梅鎮
    裕成里裕成南路346號集合式住宅社區之地下2樓停車場內之
    事實，業據被告乙○○於本院審理中坦承不諱（見本院99年
    6月4日審判筆錄第2 頁），且有桃園縣楊梅鎮○○里○○○
    路346號集合式住宅社區地下2樓停車場內監視器錄影畫面光
    碟列印畫面照片49幀在卷可稽（見98年度偵字第7375號卷第
    18至19頁、原審卷第26至38頁、第45至70頁），又於上開事
    實欄所載時地進出停車場之車牌號碼CU-7841 號自用小客車
    ，係被告以其子許智祥名義登記而買入使用之事實，亦據證
    人許智祥於警詢時供述明確（見同上偵卷第15頁），復有車
    籍查詢資料在卷可稽（見同上偵卷第17頁），是被告乙○○
    於上開時間，駕駛其子許智祥所有之車牌號碼CU-7841 號自
    用小客車前往上開地點之事實，首堪認定。
(二)又甲○○所有而停放在上開處所之車牌號碼3322-DT 號自用
    小客車之觸媒轉換器於96年11月27日晚間某時遭竊之情，業
    經證人即被害人甲○○迭於警詢、偵查中指述綦詳（98年度
    偵字第7375號卷第13至14頁、第35至37頁），而被告於該日
    晚間侵入住宅地下室停車場，並走向被害人上開車輛旁，迨
    至從上開車輛旁在度出現時，其懷中呈凸出狀，顯然此時被
    告懷中已藏有物品，且有上開監視器錄影畫面光碟1 片（見
    同上偵卷光碟存放袋）及該監視器錄影畫面光碟列印畫面照
    片49幀、車廠維修車歷在卷可稽（見同上偵卷第18至19頁、
    原審卷第23頁、第26至38頁、第45至70頁），足認證人甲○
    ○之指訴應屬有據。又被告雖辯稱：伊當天開車去停車場，
    係為向綽號「長腳」之老闆請領水電工程款云云，惟查被告
    前於警詢中辯稱：伊於上開時間至停車場係為找其住於該社
    區之朋友葉志忠云云（見同上偵卷第7 頁），嗣於偵查中改
    稱：伊於上開時間至停車場係為找住於該處綽號「長腳」請
    款，當天等「長腳」時，伊覺得車輛幫浦不順，伊有修理油
    箱，當時葉志忠也在場，伊修車時有2 個警衛騎摩托車過來
    詢問伊在做什麼，伊離開時在半山腰的警衛有要求伊開後車
    廂云云。則其辯詞顯有前後不一之情，是否為真，即有疑問
    ？復參以證人甲○○於偵查中證稱：該社區為集合式住宅，
    社區大門及山下警衛亭有警衛24小時輪班，訪客進出要登記
    ，但該社區停車場進出口之刷卡設施經常故障，如有人從停
    車場車道進出，警衛完全看不到，而經伊於98年5 月22日接
    獲臺灣桃園地檢署電話通知後，向管委會查詢，發現該社區
    從無葉志忠之人等語（見同上偵卷第35至36頁），且查被告
    駕駛車號CU-7841 號自用小客車進入上開停車場後，其逗留
    期間，未見警衛前來查詢，亦無被告所稱之朋友葉志忠前來
    地下室，更無警衛攔查被告後車廂之情形，此有臺灣桃園地
    方法院檢察署檢察事務官勘驗現場監視錄影畫面之筆錄1 紙
    在卷可憑（見同上偵卷第30頁），是被告辯以：伊當天開車
    去停車場，係為向綽號「長腳」之人請領水電工程款或找朋
    友葉志忠云云，均屬事後卸責之詞，洵無足採。從而，被告
    無故侵入上開停車場並竊取甲○○所有之前揭觸媒轉換器1
    個之事實，應堪認定，本件被告所涉上開犯行，事證明確，
    應依法論科。至上開觸媒轉換器既係裝設於車輛下方底盤，
    茍無工具，常人較難以徒手拆卸，惟查卷內事證，因無證據
    顯示被告以何工具拆卸上開觸媒轉換器，故依罪證有疑，利
    於被告之證據法則，難認被告係使用何工具偷竊上開觸媒轉
    換器，併予敘明。
二、按大樓式或公寓式住宅之地下室，係附屬於該大樓或公寓，
    為該種住宅居住人生活起居場所之一部分，與住宅之關係密
    不可分，如於夜間侵入該種住宅地下室竊盜，自應依刑法第
    321條第1項第1款論罪。（最高法院82年度台上字第5704 號
    判決意旨參照）是本件桃園縣楊梅鎮○○里○○○路346 號
    集合式住宅社區之地下2 樓停車場，依上開判決意旨，為該
    社區大樓之一部分，與該社區大樓有密不可分之關係。故於
    夜間侵入該社區大樓之地下室竊盜，應成立夜間侵入住宅竊
    盜罪。核被告所為，係犯刑法第321條第1項第1 款之於夜間
    侵入住宅竊盜罪。又被告乙○○前曾受上揭事實欄所載罪刑
    宣告及刑之執行完畢情形，有本院被告前案紀錄表1 份在卷
    可稽，其於受徒刑執行完畢後，5 年內故意再犯本案有期徒
    刑以上之罪者，為累犯，應依刑法第47條第1 項規定，加重
    其刑。
三、原審基此認定，援引刑法第321條第1項第1款、第47條第1項
    之規定，並審酌被告犯本案竊盜罪之犯罪動機及目的、犯罪
    之手段、被告之智識程度為國中肄業、素行、品行及犯罪後
    態度等一切情狀，量處有期徒刑7 月。經核其認事用法，均
    無不合，量刑亦屬適當。被告上訴意旨仍執前詞，任意指摘
    原判決形成心證之理由，否認犯罪，為無理由，應予駁回。
據上論斷，應依刑事訴訟法第368條，判決如主文。
本案經檢察官吳國南到庭執行職務。
中    華    民    國    99    年    6     月    30    日
                  刑事第八庭審判長法  官  張傳栗
                                  法  官  蔡光治
                                  法  官  劉嶽承
以上正本證明與原本無異。
不得上訴。
                                  書記官  何仁崴
中    華    民    國    99    年    6     月    30    日
附錄論罪科刑依據之法條：
中華民國刑法第321 條（加重竊盜罪）
犯竊盜罪而有左列情形之一者，處6 月以上、5 年以下有期徒刑
：
  一、於夜間侵入住宅或有人居住之建築物、船艦或隱匿其內而
      犯之者。
  二、毀越門扇、牆垣或其他安全設備而犯之者。
  三、攜帶兇器而犯之者。
  四、結夥三人以上而犯之者。
  五、乘火災、水災或其他災害之際而犯之者。
  六、在車站或埠頭而犯之者。
前項之未遂犯罰之。

司法院資訊處製作；財團法人民間司法改革基金會備份。
